臺灣高等法院刑事判決　　　　　　　 100年度上訴字第1397號
上　訴　人
即　被　告　洪山湖
上列上訴人因毒品危害防制條例案件，不服臺灣基隆地方法院10
0年度訴字第9號，中華民國100年2月25日第一審判決（起訴案號
：臺灣基隆地方法院檢察署99年度毒偵字第2193號），提起上訴
，本院判決如下：
    主  文
上訴駁回。
    理  由
一、按不服地方法院之第一審判決而上訴者，應向管轄第二審之
    高等法院為之。上訴書狀應敘述具體理由。上訴書狀未敘述
    上訴理由者，應於上訴期間屆滿後20日內補提理由書於原審
    法院，逾期未補提者，原審法院應定期間先命補正。第二審
    法院認為上訴書狀未敘述理由或上訴有第362 條前段之情形
    者，應以判決駁回之。但其情形可以補正而未經原審法院命
    其補正者，審判長應定期間先命補正。刑事訴訟法第361 條
    、第367 條，分別定有明文。所謂不服第一審判決之具體理
    由，必係依據卷內既有訴訟資料或提出新事證，指摘或表明
    第一審判決有何採證認事、用法或量刑等足以影響判決本旨
    之不當或違法，而構成應予撤銷之具體事由，始克當之（例
    如：依憑證據法則具體指出所採證據何以不具證據能力，或
    依憑卷證資料，明確指出所為證據證明力之判斷如何違背經
    驗、論理法則）；倘僅泛言原判決認定事實錯誤、違背法令
    、量刑失之過重或輕縱，而未依上揭意旨指出具體事由，或
    形式上雖已指出具體事由，然該事由縱使屬實，亦不足以認
    為原判決有何不當或違法者（例如：對不具有調查必要性之
    證據，法院未依聲請調查亦未說明理由，或援用證據不當，
    但除去該證據仍應為同一事實之認定），皆難謂係具體理由
    ，俾與第二審上訴制度旨在請求第二審法院撤銷、變更第一
    審不當或違法之判決，以實現個案救濟之立法目的相契合，
    並節制濫行上訴。是以上訴人之上訴書狀或補提之上訴理由
    書，雖有敘述上訴理由，惟並未具體敘述第一審判決有上述
    違法、不當情形，即與未敘述具體理由無異，其所為上訴，
    即不符合上訴之法定要件。
二、本件被告洪山湖不服原判決，提起上訴，上訴書理由略以：
    被告經搜索並無任何不法，僅因其為累犯即採尿移送並獲判
    刑，此舉令我生活於恐懼中，至於採尿送驗過程是否有人為
    疏失，或其他不可抗拒因素，造成檢驗結果有誤，讓人心生
    疑慮云云。
三、經查原判決係認定：被告洪山湖前因施用毒品案件，經觀察
    、勒戒後，認無繼續施用毒品之傾向，於民國96年6月1日執
    行完畢釋放出所，並由檢察官以96年度毒偵緝字第49號、毒
    偵字第1208號為不起訴處分確定；又因施用毒品案件，經原
    審法院以98年度基簡字第1228號判處有期徒刑6月確定，於
    99年4月9日易科罰金執行完畢，詎被告洪山湖未戒除毒癮，
    猶基於施用第一級毒品海洛因之犯意，於99年10月26日13時
    13分為警採尿回溯前24小時內某時，在不詳處所，以不詳方
    式，施用第一級毒品海洛因1次。嗣於同日11時48分，為警
    持本院法官核發之搜索票，在基隆市○○區○○路36巷6之1
    號查獲，經其同意採尿送驗，結果呈施用第一級毒品海洛因
    代謝後之嗎啡陽性反應，始查悉上情等犯罪事實。並記載被
    告於原審審理時雖否認犯行，惟其於99年10月26日為警採集
    之尿液檢體，經送請臺灣尖端先進生技醫藥股份有限公司檢
    驗結果，呈嗎啡陽性反應等情，有基隆市警察局偵辦毒品案
    件尿液檢體對照表、台灣尖端先進生技醫藥股份有限公司濫
    用藥物檢驗報告各1份附卷可稽，依該報告所示，其所進行
    者包括以EIA酵素免疫分析法為初步檢驗及以氣相層析質譜
    儀為確認檢驗，故其檢驗結果出現偽陽性反應之機率極低，
    足認被告確有施用第一級毒品海洛因之犯行無訛。參以本件
    被告採尿檢驗結果，嗎啡濃度高達2890 ng/ml，足見被告辯
    稱未施用毒品海洛因云云，不足採信，故本案事證明確，被
    告犯施用第一級毒品海洛因之犯行堪以認定，應依法論科。
    查海洛因係毒品危害防制條例第2條第2項第1 款所定之第一
    級毒品，被告予以施用，核其所為，係犯毒品危害防制條例
    第10條第1項之施用第一級毒品罪。被告持有第一級毒品以
    供其施用，其持有之低度行為應為其施用之高度行為所吸收
    ，不另論罪。被告有事實欄所載之科刑執行情形，有本院被
    告前案紀錄表在卷可稽，其於受有期徒刑之執行完畢後，5
    年內再故意犯有期徒刑以上之本罪，為累犯，應依刑法第47
    條第1項規定加重其刑。並審酌被告犯罪之動機、吸食頻率
    、曾有施用毒品之前科仍不知戒除，犯罪後又空言否認，未
    見悔意，然所犯之施用毒品犯行乃戕害自己身心健康，並未
    危及他人等一切情狀，量處有期徒刑一年。本院經核原審已
    詳敘認定事實所憑證據、認定理由及量刑依據。從形式上觀
    察，原判決並無認定事實錯誤、量刑瑕疵或違背法令之情形
    。
四、被告上訴意旨否認犯行，辯稱警方未搜得任何毒品便逕將被
    告帶回警局驗尿，使其蒙受冤屈，其並未施用毒品海洛因，
    驗尿卻呈陽性反應，是否為採尿送驗過程有人為疏失，或其
    他不可抗拒因素所致云云。然查：觀諸被告警詢筆錄記載，
    其有同意警方採集其尿液，且係被告本人所親自排放尿液、
    加封、清洗後封貼簽名捺印，有其警詢筆錄1份可稽（見偵
    查卷第4頁）；於偵查中檢察官問：「對採尿過程有無意見
    ？尿液是否親自封瓶？」時，被告答稱：「沒有。是。」等
    語（見偵查卷第23頁）；於原審審理時並未爭執當初採尿過
    程有何不當或違法之處，被告徒於上訴本院時空言指摘為警
    採尿過程有瑕疵，惟並未指出何種瑕疵及提出任何具體事證
    為佐，顯難謂適法。綜上所述，被告提起上訴，雖質疑員警
    採尿程序之合法性云云，惟未具體指摘原判決關於認定事實
    、適用法律及量刑等事項，究竟有何違法或不當構成應予撤
    銷之具體理由。依上開說明，本件被告上訴顯無具體理由而
    不合法定程式應予駁回，並不經言詞辯論為之。
五、據上論斷，依刑事訴訟法第367條前段、第372條，判決如主
    文。
中    華    民    國   100    年    5     月    16    日
                  刑事第十八庭審判長法  官   吳鴻章
                                    法  官   曾淑華
                                    法  官   汪梅芬
以上正本證明與原本無異。
如不服本判決，應於收受送達後10日內向本院提出上訴書狀，其
未敘述上訴之理由者並得於提起上訴後10日內向本院補提理由書
（均須按他造當事人之人數附繕本）「切勿逕送上級法院」。
                                    書記官   劉寶鈴
中    華    民    國   100    年    5     月    16    日